【裁判字號】    98,交聲,2982
【裁判日期】    980821
【裁判案由】    交管條例聲異
【裁判全文】
臺灣板橋地方法院交通事件裁定        98年度交聲字第2982號
原處分機關  交通部公路總局台北區監理所
異  議  人
即受處分人  甲○○
上列異議人因違反道路交通管理處罰條例案件，對於交通部公路
總局台北區監理所於中華民國九十八年七月二十日所為之裁決處
分（案號：北監自裁字裁40-CG0000000號）不服，聲明異議，本
院裁定如下：
    主      文
異議駁回。
    理      由
一、原處分意旨略以：異議人甲○○於民國九十八年二月二十七
    日下午二時十五分許，駕駛車號ＡＱ─５９５９號自用小客
    車，行經台北市○○市○○路、中正北路口時，因有「駕駛
    人爭道行駛有任意跨越兩條車道行駛（跨越雙白線行駛）」
    之違規，經警逕行舉發，填具台北縣政府警察局九十八年三
    月十二日北縣警交字第CG0000000 號舉發違反道路交通管理
    事件通知單，原處分機關於九十八年七月二十日依道路交通
    管理處罰條例第四十五條第十二款、第六十三條第一項第一
    款等規定，裁處罰鍰新台幣六百元，並記違規點數一點，異
    議人於九十八年八月十日聲明異議等情。
二、異議意旨則以：異議人確於上開時間，駕駛車號ＡＱ─５９
    ５９號自用小客車，行經前開路段，因有「駕駛人爭道行駛
    有任意跨越兩條車道行駛（跨越雙白線行駛）」之違規，為
    警拍照逕行舉發，惟當時路況良好，異議人並無任意爭道行
    駛之情形，可能係因旁邊計程車靠近，一時因地制宜，並未
    妨礙交通，且該路段並未標繪黃色禁止變換車道字體，亦未
    標示禁止變換車道錄影舉發，提醒駕駛人免於受罰，其舉發
    有瑕疵等語。
三、法院之判斷：
（一）按雙白實線，設於路段中，用以分隔同向車道，並禁止變
      換車道，道路交通標誌標線號誌設置規則第一百四十九條
      第一項第一款第七目定有明文。次按汽車駕駛人，爭道行
      駛有任意跨越兩條車道行駛情形者，處新台幣六百元以上
      一千八百元以下罰鍰；汽車駕駛人有第四十五條情形者，
      除依原條款處罰鍰外，並予記違規點數一點，道路交通管
      理處罰條例第四十五條第十二款、第六十三條第一項第一
      款亦有明文。
（二）查異議人於前開時、地，駕駛車號ＡＱ─５９５９號自用
      小客車跨越雙白線行駛，為警逕行舉發之事實，為異議人
      所不否認，並有舉發照片附卷可稽，應堪信為真實。
（三）經查：依現場舉發照片顯示，該路段為台北縣三重市○○
      路、中正北路口，為三線道路，最內側車道與中間車道間
      劃有雙白實線，用以分隔同向車道。駕駛人自應遵照交通
      標線指示行駛，循序漸進，以維護交通安全。異議人駕駛
      自用小客車未遵守交通標線管制跨越兩條車道行駛，違規
      事證明確，洵堪認定。且依現場舉發照片顯示，異議人係
      駕駛自小客車自最內側車道跨越雙白實線向右偏駛至中間
      車道，異議人辯稱：可能係因旁邊計程車靠近，一時因地
      制宜云云，核與事證不符，不足採信。
（四）至異議人主張該路段並未標繪黃色禁止變換車道字體，亦
      未標示禁止變換車道錄影舉發，提醒駕駛人免於受罰云云
      ，與異議人確有本件違規事實無涉，不能據為免罰之事由
      。
（五）綜上所述，異議人駕駛自用小客車，在台北縣三重市○○
      路、中正北路口，確有「駕駛人爭道行駛有任意跨越兩條
      車道行駛（跨越雙白線行駛）」之違規，原處分機關據以
      裁罰，於法有據，異議人聲明異議為無理由，應予駁回。
四、據上論斷，應依道路交通案件處理辦法第十九條，裁定如主
    文。
中    華    民    國    98    年    8     月    21    日
                  交通法庭  法  官  林鈺琅
上列正本證明與原本無異。
如不服本裁定，應於裁定送達後五日內，敘明抗告理由，向本院
提出抗告狀。
                            書記官  林蔚然
中    華    民    國    98    年    8     月    21    日


司法院資訊處製作；財團法人民間司法改革基金會備份。
